【裁判字號】    92,台上,3648
【裁判日期】    920703
【裁判案由】    誣告
【裁判全文】
最高法院刑事判決                              九十二年度台上字第三六四八號
    上  訴  人  甲○○
    選任辯護人  高景全律師
右上訴人因誣告案件，不服台灣高等法院中華民國九十二年三月二十一日第二審判決
（九十二年度上訴字第一五號，起訴案號：台灣板橋地方法院檢察署八十九年度偵字
第一八二五０號），提起上訴，本院判決如左：
    主  文
上訴駁回。
    理  由
按刑事訴訟法第三百七十七條規定，上訴於第三審法院，非以判決違背法令為理由，
不得為之。是提起第三審上訴，應以原判決違背法令為理由，係屬法定要件。如果上
訴理由狀並未依據卷內訴訟資料，具體指摘原判決不適用何種法則或如何適用不當，
或所指摘原判決違法情事，顯與法律規定得為第三審上訴理由之違法情形，不相適合
時，均應認其上訴為違背法律上之程式，予以駁回。本件原判決綜合調查證據之結果
，認上訴人甲○○犯有刑法第一百六十九條第一項意圖他人受刑事處分，向該管公務
員誣告罪之事實，因認第一審判決就此部分論上訴人以上開罪名，處有期徒刑肆月，
併予宣告緩刑貳年，為無不合，予以維持，駁回上訴人在第二審之上訴，已詳認定
犯罪事實之依據及憑以認定之理由，並對上訴人否認犯罪之辯詞，如何不足採信，均
已依據卷內資料予以指駁及說明，從形式上觀察，原判決並無違背法令情形。上訴意
旨謂：證人方宏明於審理中已供明陳純真毆打上訴人時，告訴人陳慧美非但未加勸阻
，反而說：「繼續打，該打」等語，足證陳慧美教唆打人在前，否則為何上訴人因害
怕再被打，已躲在方宏明身後，猶教唆陳純真繼續毆打上訴人，上訴人告（自）訴陳
慧美教唆傷害、殺人未遂，委非虛構等語，係就原判決已詳為論斷與說明之事項，再
為事實上之爭執，殊非適法之第三審上訴理由。又陳慧美之指訴，何以得採為上訴人
之論罪資料，另證人陳盈蓉、方宏明之證言，何以不足為有利上訴人之認定，上訴人
接受測謊鑑定時，尚能符合測試及結果研判條件，原判決理由乙(一)、(三)、(四)已分別詳
述其調查審認之結果，核屬事實審法院採證認事職權之適法行使，亦無違經驗法則及
論理法則，不能任指為違法。此外，上訴人徒憑己意，對原審職權之適法行使及原判
決理由已詳為論斷之事項，任意爭辯，顯與法定上訴第三審之形式要件不符，其上訴
違背法律上之程式，應予駁回。上訴人另被訴傷害部分，不得上訴，亦未據上訴人提
起上訴，已確定，附為明。
據上論結，應依刑事訴訟法第三百九十五條前段，判決如主文。
中      華      民      國    九十二    年      七      月      三      日
                              最高法院刑事第五庭
                                  審判長法官  謝  家  鶴
                                        法官  洪  文  章
                                        法官  花  滿  堂
                                        法官  陳  世  淙
                                        法官  洪  佳  濱
      右正本證明與原本無異
                                              書  記  官
中      華      民      國    九十二    年      七      月     十六     日
                                                                      Ａ


司法院資訊處製作；財團法人民間司法改革基金會備份。
